【裁判字號】    97,簡上,94
【裁判日期】    971015
【裁判案由】    傷害
【裁判全文】
臺灣花蓮地方法院刑事判決          97年度簡上字第94號
上  訴  人
即  被  告  甲○○
上列上訴人即被告因傷害案件，不服本院花蓮簡易庭97年度花簡
字第402號，民國97年4月30日第一審判決（聲請簡易判決處刑
案號：96年度偵字第4599號），提起上訴，本院管轄之第二審合
議庭判決如下：
    主  文
上訴駁回。
    事實及理由
一、上訴人即被告甲○○（下稱被告）經合法傳喚，無正當理由
    不到庭，依照刑事訴訟法第 371條之規定，不待其陳述，逕
    行判決。
二、本案經本院審理結果，認原審簡易判決依傷害罪判處被告拘
    役20日，如易科罰金，以新台幣（下同）1千元折算1日，緩
    刑 2年，認事用法及量刑均無不當，應予維持，並引用附件
    第一審簡易判決書記載之事實、證據及理由。
三、被告上訴意旨稱：告訴人乙○○與被告間，因民間合會問題
    早有宿怨，告訴人為會首，被告為會腳，到第14會期被告欲
    標下會款使用，告訴人竟不讓被告參與投標，且拿殺蟲劑噴
    灑被告，導致被告無法下標且退會，至今告訴人分文未付，
    又告訴人因被告而認識被告之胞妹陳秀英（經本院97年度花
    簡字第402號判決有罪確定），且私下向陳秀英借6萬元支票
    1 張，民國 96年3月27日案發當日，被告是和陳秀英一起到
    告訴人住處，欲提醒告訴人支票到期後應準時支付，告訴人
    即莫名其妙謾罵羞辱被告，陳秀英忍無可忍上前理論，被告
    見狀出手攔下陳秀英，詎料告訴人趁機拿 2支空酒瓶欲往陳
    秀英頭部砸下，致陳秀英與告訴人爆發衝突拉扯，被告僅在
    場勸架，並無傷害之犯意聯絡及行為分擔，卻遭判刑，實感
    冤屈，是提起上訴，請求撤銷原判決，改判被告無罪等語。
四、經查被告與其胞妹陳秀英共同傷害告訴人之事實，業據告訴
    人於偵查中指述：陳秀英抓伊的臉，被告抓住伊的手不讓伊
    跑掉等語明確（上開證詞雖屬被告以外之人於審判外之陳述
    ，且未經具結，然當事人知有上開情形，而未於本院言詞辯
    論終結前聲明異議，是依刑事訴訟法第159條之5第 2項之規
    定，視為同意上開證詞有證據能力，附此敘明），與警卷附
    行政院衛生署花蓮醫院診斷證明書乙份（臉部多處淺擦傷【
    0.5x 5、0.5x3、0.5x4、0.5x5、0.5x6、0.5x1.5公分】及
    右手臂擦傷【0.5x6.5公分】）及告訴人臉部受傷照片2張相
    符，其指述應堪採信，被告既出手抓住告訴人，因此造成告
    訴人右手臂擦傷，復使告訴人無法避開陳秀英對其臉部之攻
    擊，其所涉與陳秀英共同傷害告訴人之犯行，堪以認定。原
    審以被告涉犯刑法第277條第1項傷害罪，事證明確，復審酌
    刑法第57條所列之一切情狀，據以判處如簡易判決所示刑度
    ，並諭知易科罰金之折算標準，量刑尚稱允當，被告上訴執
    詞並未動手傷害告訴人，僅在場勸架云云，不足採信，其提
    起上訴請求撤銷原判決，並無理由，應駁回其上訴。
據上論斷，應依刑事訴訟法第455條之1第3項、第371條、第368
條、第373條之規定，判決如主文。
本案經檢察官吳文正到庭執行職務。
中    華    民    國    97    年    10    月    15    日
                  刑事第一庭  審判長法官  張健河
                                    法官  魏俊明
                                    法官  蕭一弘
上列正本證明與原本無異。
本件不得上訴。
中    華    民    國    97    年    10    月    15    日
                                    書記官


司法院資訊處製作；財團法人民間司法改革基金會備份。
